臺灣臺北地方法院民事簡易判決
111年度北簡字第2418號
原      告  鄭祖營  

被      告  陳秀娟  
訴訟代理人  徐松龍律師
            蔡沂彤律師
上列當事人間請求給付票款事件，本院於中華民國111年6月28日
言詞辯論終結，判決如下：
    主      文
被告應給付原告新臺幣壹佰萬元，及自附表所示利息起算日起至
清償日止，按週年利率百分之六計算之利息。
訴訟費用新臺幣壹萬零玖佰元由被告負擔。
本判決得假執行。但被告以新臺幣壹佰萬元為原告預供擔保，得
免為假執行。
    事實及理由
一、原告主張：原告持有被告所簽發如附表所示之支票1紙（下
    稱系爭支票），面額為新臺幣(下同)1,000,000元，經於附
    表所示之提示日提示付款，遭以存款不足為由退票，迭經催
    討無效，爰依票據法律關係，請求被告給付票款1,000,000
    元，為此提起本件訴訟等語，並聲明如主文第1項所示。
二、被告則以：對於票據之真正，沒有意見，被告簽發系爭支票
    委請友人以票貼方式借調現金，被告並不知悉系爭支票由誰
    取得，被告不認識原告，亦未從原告處取得任何金錢，兩造
    非直接前後手等語，資為抗辯，並聲明：駁回原告之訴。
三、本院得心證之理由：
  ㈠按在票據上簽名者，依票上所載文義負責；票據債務人不得
    以自己與發票人或執票人之前手間所存抗辯之事由對抗執票
    人。但執票人取得票據出於惡意者，不在此限；發票人應照
    支票文義擔保支票之支付；執票人向支票債務人行使追索權
    時，得請求自為付款提示日起之利息。如無約定利率者，依
    年利六釐計算，票據法第5條第1項、第13條、第126條、第1
    33條分別定有明文。
　㈡經查，被告辯稱簽發系爭支票係向訴外人陳先生借款，核與
    原告主張係第三人向其借款而取得系爭支票，因該第三人屆
    期無法清償，遂提示系爭支票，請求付款等情相符，復被告
    自陳對於系爭支票之真正，沒有意見，且兩造非票據直接前
    後手等語(見本院卷第105頁)，原告與被告間既非系爭支票
    之直接前後手，則被告自不得依票據法第13條前段之規定，
    以自己與執票人之前手即陳先生間所存抗辯之事由對抗執票
    人即原告。故被告既自陳有簽發系爭支票，自應就系爭支票
    負發票人之付款責任。
  ㈢從而，原告請求被告給付票款1,000,000元，及自附表所示利
    息起算日起至清償日止，按年息6%計算之利息，洵屬有據。
四、綜上所述，原告據以提起本訴，請求被告給付1,000,000元
    ，及自附表所示利息起算日起至清償日止，按週年利率6%計
    算之利息，為有理由，應予准許。　　
五、本件係就民事訴訟法第427條訴訟適用簡易程序所為被告敗
    訴之判決，依同法第389條第1項第3款規定，應依職權宣告
    假執行，並依同法第392條第2項規定，依職權宣告被告如預
    供擔保，得免為假執行。
六、本件事證已臻明確，兩造其餘攻擊防禦方法及證據，核與判
    決之結果不生影響，爰不一一論列，併此敘明。
七、訴訟費用負擔之依據：民事訴訟法第78條。本件訴訟費用額
    ，依後附計算書確定如主文第2項所示金額。
中　　華　　民　　國　　111 　年　　7 　　月　　13　　日
                  臺北簡易庭  法　官  葉藍鸚
訴訟費用計算書
項　　    目               金　額（新臺幣）　　   備　註
第一審裁判費   　 　　     10,900元
合　　　　計　　　         10,900元
以上正本係照原本作成。
如不服本判決，應於判決送達後20日內向本庭提出上訴狀（須按
他造當事人之人數附繕本）。如委任律師提起上訴者，應一併繳
納上訴審裁判費。
中　　華　　民　　國　　111 　年　　7 　　月　　13　　日
                              書記官  翁嘉偉 

附表：
支票號碼 付款人 金額 (新臺幣) 發票日 提示日 利息起算日 AG0000000 臺灣中小企業銀行中山分行 1,000,000元 110年11月5日 110年11月18日 110年11月19日